# 求助陈版主，资本公积增加描述的疑问。

提问人：liuweisheng 时间：2022-07-15 17:03:30
A公司为BC公司全资母公司，C公司为D公司全资母公司。 2021 年 8 月B公司购买C公司持有D公司全部股权，实现同控。
D公司 21 年 5 月收到政府无偿划入资产计入资本公积-其他资本公积 1 亿。
B公司 21 年合并报表资本公积增加 1 亿，附注披露的描述是写D公司接收政府无偿划入资产 1 亿，还是同控合并导致母公司资本公积增加 1 亿。谢谢版主解惑。

回答人：chenyiwei
B公司 21 年合并报表资本公积增加 1 亿，附注披露的描述是写D公司接收政府无偿划入资产 1 亿。因为在D收到政府拨入资产的时点，其已通过追溯调整纳入B公司的合并报表范围。